臺灣臺中地方法院刑事裁定
111年度易字第633號
111年度聲字第1939號
公  訴  人  臺灣臺中地方檢察署檢察官
被      告  陳炳森




上列被告因竊盜等案件，經檢察官提起公訴（111年度偵字第638
7號），並經被告聲請具保停止羈押，本院裁定如下：
    主  文
陳炳森自民國壹佰壹拾壹年柒月拾參日起延長羈押貳月。
具保停止羈押之聲請駁回。
    理  由
一、按被告經法官訊問後，認為犯下列各款之罪，其嫌疑重大，
    有事實足認為有反覆實行同一犯罪之虞，而有羈押之必要者
    ，得羈押之：五、刑法第320條、第321條之竊盜罪。刑事訴
    訟法第101條之1第1項第5款定有明文。又羈押被告，審判中
    不得逾3月，但有繼續羈押之必要者，得於期間未滿前，經
    法院依第101條或第101條之1之規定訊問被告後，以裁定延
    長之；審判中之延長羈押期間，每次不得逾2月，如所犯最
    重本刑為10年以下有期徒刑以下之刑者，第一審、第二審以
    3次為限，第三審以1次為限，此為同法第108條第1項前段、
    第5項所明定。羈押被告之目的，在於確保訴訟程序之進行
    、證據之存在及真實及確保刑罰之執行，被告有無羈押之必
    要，法院自得就具體個案情節予以斟酌決定，而關於羈押與
    否之審查，其目的僅在判斷有無實施羈押強制處分之必要，
    並非認定被告有無犯罪之實體審判程序，故關於羈押之要件
    ，無須經嚴格證明，以經釋明得以自由證明為已足。
二、被告陳炳森因竊盜等案件，經檢察官提起公訴後，本院認為
    被告犯罪嫌疑重大，有羈押原因與必要，自民國111年4月13
    日起執行羈押在案。
三、因被告之羈押期間即將屆滿，經本院訊問後，被告坦承全部
    犯行，本案業經調查、辯論終結，經本院認被告犯竊盜未遂
    罪（共2罪）、竊盜罪（共5罪）、侵入住宅竊盜罪及踰越牆
    垣侵入住宅竊盜罪，判處被告就有期徒刑得易科罰金部分，
    應執行有期徒刑1年3月（得易科罰金），不得易科罰金部分
    ，應執行有期徒刑1年2月（尚未確定），足認被告涉犯上開
    罪嫌，犯罪嫌疑確屬重大。復酌以被告自93年起，陸續多次
    因竊盜案件，經刑之宣告與執行，於109年11月12日出監後
    ，自110年起涉犯多起竊盜案件，並於111年1月12日起至同
    年月27日短短15日間，為本案共9次犯行，兼衡被告於本院
    訊問及審理時自承：伊係因當時受很大打擊，找工作被丟包
    在竹東，沒有錢，走投無路才會犯下本案云云（見本院卷第
    57頁、第266-267頁），而其於111年1月27日為本案之最後1
    次犯行後，自同年2月14日起羈押迄今，具保後是否確能盡
    速覓得穩定工作、獲取收入，實非無疑，即有因經濟匱乏，
    為滿足個人所需，再為相類犯罪之高度可能，足認被告有反
    覆實行刑法第320條、第321條所定犯罪之虞，羈押原因仍然
    存在。又被告多次竊盜行為對社會秩序、他人財產法益影響
    非微，先前有多次被通緝，甚至棄保逃匿之紀錄，而被告已
    就本案提起上訴，將來有審判、執行程序待進行，綜合國家
    刑事司法權之有效行使、公益之維護、被告之人身自由保障
    、被告之意見予以考量，為確保後續審判、執行程序順利進
    行，及避免被告再實行相類犯罪，危害治安與他人權益，認
    無從以具保、責付、限制住居、出境或出海等手段替代，羈
    押對被告自由之限制尚合於比例原則，有羈押必要，爰裁定
    延長羈押2月如主文。
四、被告雖以其事後主動與員警聯繫，無逃亡之意，先前有正當
    職業及固定收入，雇主表示會繼續僱用，且目前疫情嚴重，
    其在押無法獲得有效醫療，亦希望能返家照護罹有小兒麻痺
    且領有身心障礙手冊之母親，以免子欲養而親不待之憾云云
    ，請求具保停止羈押。惟被告經本院判決認其犯上開9罪，
    犯罪嫌疑重大，有羈押之原因及必要，無從以具保或其他手
    段替代等情，業已詳述如前，被告前揭所言，核與本案有無
    羈押原因及必要性無涉，且依被告於本院訊問及審理時所述
    ，其在押期間罹病時尚無無法獲取適當醫療處置之情形，亦
    無人需其扶養，其前揭主張即無可採。末無事證可認被告有
    刑事訴訟法第114條所列不得駁回具保聲請事由，故被告聲
    請具保停止羈押，無從准許，應予駁回。
五、依刑事訴訟法第108條第1項、第5項、第220條，裁定如主文
    。
中　　華　　民　　國  　111 　年   　7    月     6　  日
　　　　　　　　　刑事第十五庭  法　官 鄭咏欣 
以上正本證明與原本無異。
如不服本裁定，應於收受送達後5日內向本院提出抗告狀。（應
附繕本）
                                書記官 施佑諭             
中　　華　　民　　國　  111   年　　7    月　 　6　　日